Config:
  Gen: tgl-gen.fst
  Morph: tgl-morph.fst

Tests:
  Verb - bili:
    bili+V+Inf: [bili]
    bili+V+Prog+Loc: [binibilian]
    bili+V+Prog+Ben: [ibinibili]
    bili+V+Prog+Act1: [bumibili]
    bili+V+Prog+Act2: [nagbibili]
    bili+V+Prog+Act3: [nabibili]
    bili+V+Prog+Act4: [nangbibili]
    bili+V+Prog+Rea: [ikinabibili]
    bili+V+Prog+Obj1: [binibili]
    bili+V+Prog+Obj3: [binibilian]
    bili+V+Prog+Obj2: [ibinibili]
    bili+V+Prog+Ins: [ipinambibili, ipinabibili, ipinanbibili]
    bili+V+Comp+Loc: [binilian]
    bili+V+Comp+Ben: [ibinili]
    bili+V+Comp+Act1: [bumili]
    bili+V+Comp+Act2: [nagbili]
    bili+V+Comp+Act3: [nabili]
    bili+V+Comp+Act4: [nangbili]
    bili+V+Comp+Rea: [ikinabili]
    bili+V+Comp+Obj1: [binili]
    bili+V+Comp+Obj3: [binilian]
    bili+V+Comp+Obj2: [ibinili]
    bili+V+Comp+Ins: [ipinamili, ipinanbili, ipinabili]
    bili+V+Inf+Loc: [bilian]
    bili+V+Inf+Ben: [ibili]
    bili+V+Inf+Act1: [bumili]
    bili+V+Inf+Act2: [magbili]
    bili+V+Inf+Act3: [mabili]
    bili+V+Inf+Act4: [mangbili]
    bili+V+Inf+Rea: [ikabili]
    bili+V+Inf+Obj1: [bilhin]
    bili+V+Inf+Obj3: [bilian]
    bili+V+Inf+Obj2: [ibili]
    bili+V+Inf+Ins: [ipamili, ipanbili, ipabili]
    bili+V+Cont+Loc: [bibilian]
    bili+V+Cont+Ben: [ibibili]
    bili+V+Cont+Act1: [bibili]
    bili+V+Cont+Act2: [magbibili]
    bili+V+Cont+Act3: [mabibili]
    bili+V+Cont+Act4: [mangbibili]
    bili+V+Cont+Rea: [ikabibili]
    bili+V+Cont+Obj1: [bibilhin]
    bili+V+Cont+Obj3: [bibilian]
    bili+V+Cont+Obj2: [ibibili]
    bili+V+Cont+Ins: [ipambibili, ipanbibili, ipabibili]
    bili+V+Imp+Obj1: [bili, bilia]
    bili+V+Imp+Obj3: [bilhi]
    bili+V+Imp+Obj2: [bilian]
    bili+V+Imp+Act1: [bili]
    bili+V+Imp+Act2: [pagbili]
    bili+V+Imp+Act4: [pangbili]

